臺灣高等法院刑事裁定
109年度聲字第4161號
聲  請  人  臺灣高等檢察署檢察官
受  刑  人  潘政瑋

                 

上列聲請人因受刑人違反毒品危害防制條例等案件，先後經判決
確定，有二裁判以上，聲請定其應執行之刑（聲請案號：臺灣高
等檢察署109年度執聲字第2109號），本院裁定如下：
    主  文
潘政瑋犯如附表所示各罪所處之刑，有期徒刑部分應執行有期徒
刑肆年貳月。
    理  由
一、聲請意旨略以：受刑人潘政瑋因違反毒品危害防制條例等數
    罪，先後經判決確定如附表，應依刑法第53條、第51條第5
    款等規定，定其應執行之刑，爰依刑事訴訟法第477條第1項
    規定聲請定應執行之刑等語。
二、經查，受刑人因犯如附表編號1至4所示之罪，先後經判處如
    附表編號1至4所示之刑，均經分別確定在案，且各罪均為裁
    判確定前所犯，有各該刑事判決書附卷可憑。又受刑人所犯
    各罪合於刑法第50條第1項第1款情形，茲據檢察官依受刑人
    就附表所示各罪請求聲請定其應執行之刑（見卷附定刑聲請
    切結書），本院審核認其聲請正當，應依法定應執行之刑。
三、按數罪併罰，分別宣告多數有期徒刑者，於各刑中之最長期
    以上，各刑合併之刑期以下，定其刑期，但不得逾三十年，
    刑法第51條第5款定有明文。乃因刑罰之科處，應以行為人
    之責任為基礎，考量人之生命有限，刑罰對被告造成之痛苦
    程度，係以刑度增加而生加乘效果，而非等比方式增加，如
    以實質累加方式執行，刑責恐將偏重過苛，不符現代刑事政
    策及刑罰之社會功能，故透過定應執行刑，採限制加重原則
    ，授權法官綜合斟酌被告犯罪行為之不法與罪責程度、各罪
    彼此間之關聯性（例如數罪犯罪時間、空間、各行為所侵害
    法益之專屬性或同一性、數罪對法益侵害之加重效應等）、
    數罪所反應被告人格特性與傾向、對被告施以矯正之必要性
    等，妥適裁量最終具體應實現之刑罰，以符罪責相當之要求
    。因此，法院於酌定執行刑時，應體察法律恤刑之目的，為
    妥適之裁量，俾符合實質平等原則（最高法院105年度台抗
    字第626號裁定意旨參照）。
四、查受刑人所犯如附表所示各罪，分係洗錢防制法第14條第1
    項之洗錢罪、施用第二級毒品罪、販賣第二級毒品罪，各罪
    之罪質、犯罪情節尚非均同，且犯罪時間亦有間距；本院審
    酌受刑人所犯上開各罪所反映人格特質之差異，上開各罪之
    犯罪情節、犯罪類型，各罪於併合處罰時，其責任重複非難
    程度有別，與上開數罪所實現刑罰經濟的功能，及上開數罪
    對法益之侵害並無應予特別加重之必要，如以實質累加方式
    執行，刑責恐將偏重過苛，不符現代刑事政策及刑罰之社會
    功能，參酌上揭最高法院裁定意旨，及附表編號1、2所示之
    罪，曾經臺灣新北地方法院（下稱新北地院）108年度聲字
    第3904號裁定定應執行有期徒刑4月；編號3、4所示之罪，
    曾經新北地院107年度訴字第657號判決定應執行有期徒刑4
    年，暨附表所示各罪宣告刑總和上限等內、外部性界限，依
    刑法第51條第5款規定，就附表編號1至4所示之罪所處之有
    期徒刑部分，定其應執行之刑如主文。至受刑人所犯如附表
    編號1、2所示之罪，其所受有期徒刑4月部分，形式上雖已
    執行完畢，然附表編號1至4所示之罪，均係在附表編號1所
    示之罪判決確定前所犯，合於數罪併罰要件，依上揭說明，
    仍應就附表所示各罪所處之刑，合併定應執行刑，該有期徒
    刑4月部分，則屬於就所定應執行刑執行時應為如何折抵之
    問題，附此敘明。
據上論斷，應依刑事訴訟法第477條第1項，刑法第50條第1項、
第2項、第53條、第51條第5款，裁定如主文。
中　　華　　民　　國　　109 　年　　11　　月　　4 　　日
                  刑事第十九庭  審判長法　官  曾淑華
                                      法　官  許文章
                                      法　官  陳文貴
以上正本證明與原本無異。
如不服本裁定，應於收受送達後五日內向本院提出抗告狀。
                                      書記官  洪宛渝
中　　華　　民　　國　　109 　年　　11　　月　　4 　　日

附表
編            號  1 2 3 罪            名  洗錢防制法第14條第1項之洗錢罪   施用第二級毒品罪     販賣第二級毒品罪 宣     告     刑  有期徒刑2月，併科罰金新臺幣1萬元 有期徒刑3月 有期徒刑3年8月 犯   罪   日  期  106年10月30日至同年月31日 107年9月27日 106年7月13日 偵   查   機  關年   度   案  號  士林地檢107年度偵字第2172號 新北地檢107年度毒偵字第8186號 新北地檢106年度偵字第29945號等 最  後   事實審 法    院 士林地院 新北地院 臺灣高院  案    號 107年度簡字第174號 108年度簡字第647號 109年度上訴字第15號  判決日期 107年9月26日 108年2月27日 109年3月17日 確  定   判  決 法    院 士林地院 新北地院 最高法院  案    號 107年度簡字第174號 108年度簡字第647號 109年度台上字第3629號  判    決確定日期 107年10月26日 108年5月7日 109年7月29日 是否為得易科罰金之案件           否          是          否 備            註  士林地檢108年度執緝字第215號 新北地檢108年度執字第7272號 新北地檢109年度執字第10983號   編號1、2所示之罪，曾經新北地院108年度聲字第3904號裁定定應執行有期徒刑4月  編號3、4所示之罪，曾經新北地院107年度訴字第657號判決定應執行有期徒刑4年 



編            號  4      （以下空白） （以下空白） 罪            名     販賣第二級毒品罪   宣     告     刑  有期徒刑3年8月   犯   罪   日  期  106年6月17日   偵   查   機  關年   度   案  號  新北地檢106年度偵字第29945號   最  後   事實審 法    院 臺灣高院    案    號 109年度上訴字第15號    判決日期 109年3月17日   確  定   判  決 法    院 最高法院    案    號 109年度台上字第3629號    判    決確定日期 109年7月29日   是否為得易科罰金之案件           否   備            註  新北地檢109年度執字第10983號     編號3、4所示之罪，曾經新北地院107年度訴字第657號判決定應執行有期徒刑4年